【裁判字號】    99,易,511
【裁判日期】    990812
【裁判案由】    竊盜
【裁判全文】
臺灣彰化地方法院刑事判決               99年度易字第511號
公  訴  人  臺灣彰化地方法院檢察署檢察官
被      告  丙○○
上列被告因竊盜案件，經檢察官提起公訴（99年度偵字第3007號
），本院判決如下：
    主  文
丙○○竊盜，處罰金新臺幣柒仟元，如易服勞役，以新臺幣壹仟
元折算壹日。
    事  實
一、丙○○於民國99年3月18日晚間11時50分許，在彰化縣彰化
    市○○街48號乙○○經營之「圓仔花鮮花店」前，見該花店
    僅用網子圍住，且未有人看管，竟基於意圖為自己不法所有
    之竊盜犯意，出手掀開網子，徒手竊取乙○○所有之玉堂春
    盆栽1盆（價值新臺幣〈下同〉150元）、鳳梨球盆栽1盆（
    價值150元）及松果3支（每支價值40元，3支共價值120元）
    得手，於將離去之際，為埋伏在該處之乙○○及警員當場查
    獲。
二、案經乙○○訴由彰化縣警察局彰化分局報告臺灣彰化地方法
    院檢察署檢察官偵查起訴。
    理  由
一、本件為刑事訴訟法第376條第2款所列案件，依同法第284條
    之1規定，由法官獨任審判，先予敘明。
二、關於證據能力部分：
(一)按被告以外之人於審判外之言詞或書面陳述，除法律有規定
    者外，不得作為證據，刑事訴訟法第159條第1項固有明文。
    惟被告以外之人於審判外之陳述，雖不符刑事訴訟法第159
    條之1至第159條之4規定（得為證據之情形），而經當事人
    於審判程序同意作為證據，法院審酌該言詞陳述或書面陳述
    作成時之情況，認為適當者，亦得為證據，刑事訴訟法第15
    9條之5第1項定有明文。本案中公訴人所提出之證人即告訴
    人乙○○之警詢供述、證人乙○○立具之贓物認領保管單，
    均屬被告丙○○以外之人於審判外之言詞或書面陳述，被告
    於本院審理中，同意作為證據，且本院審酌該言詞及書面陳
    述作成時之情況，亦均認為適當，復與本案待證事實具有關
    聯性，並經本院於審理時依法定程序予以調查，故均得作為
    證據。
(二)次按被告以外之人於偵查中向檢察官所為之陳述，除顯有不
    可信之情況者外，得為證據，刑事訴訟法第159條之1第2項
    定有明文，本條項之規定，係前揭刑事訴訟法第159條第1項
    所定傳聞證據之例外，是被告以外之人於偵查中向檢察官所
    為之陳述，除顯有不可信之情況者外，得為證據。本案公訴
    人所提證人乙○○、甲○○於檢察官訊問時經具結之證言，
    被告並未爭執有何顯不可信之情況，復同意作為證據，依上
    述規定，自亦皆得作為證據。
(三)本案警員查獲被告時所拍攝之現場蒐證照片，係警員勘查現
    場時，透過照相設備對現場景物、特徵拍攝所形成之機械性
    紀錄，再還原於照相紙上，因其現場拍攝之情形與相片所呈
    現之內容，是藉由照相設備之正確性來加以保障其內容之一
    致性，並非人對現場情形之言詞描述本身，故非屬供述證據
    ，自無傳聞法則之適用。上開照片既係透過照相設備拍攝後
    所得，又與本案犯罪事實具有關聯性，且被告於審理時，對
    於卷內所附之上開照片，亦同意作為證據，復查無不得作為
    證據之事由，故依法亦得作為證據。
三、訊據被告固承認有於前揭時、地，拿取證人乙○○所有之玉
    堂春盆栽1盆、鳳梨球盆栽1盆及松果3支一情，惟矢口否認
    有竊盜犯行，辯稱：其與花店老闆甲○○剛在交往，係甲○○同意其拿取盆栽，其所為並非竊盜云云。然查，上開犯罪
    事實，業據證人乙○○於警、偵訊時指述歷歷，且證人即乙○○之父甲○○於檢察官訊問時及本院審理時，均具結證稱
    ：並未同意被告可以自行取用上開花店之盆栽及花材等語甚
    明（見偵卷第38頁、本院卷第51頁）。衡及證人乙○○、甲○○與被告並無怨隙，其等自無誣陷被告之必要，是證人乙○○、甲○○之證言應屬可信。何況，倘若證人甲○○果有
    同意被告可自行取用盆栽之事，則被告大可在該花店營業時
    間內，前往向證人乙○○、甲○○索取，而無須趁夜深人靜
    ，該花店已打烊而無人看管之際，始暗地至該花店拿取。此
    外，本案復有被告為警查獲時之現場蒐證照片6張，以及證
    人乙○○領回上開贓物時，所立具之贓物認領保管單1紙在
    卷可參，由此足徵被告所為辯解不足採信。是本案事證明確
    ，被告所為上開竊盜犯行，堪以認定。
四、論罪科刑部分：
    核被告所為，係犯刑法第320條第1項之竊盜既遂罪。爰審酌
    被告未有犯罪前科，有臺灣高等法院被告前案紀錄表1份在
    卷可參，素行尚佳；其身體健全，時值青壯年，不思以正當
    方法取得財物，竟圖以偷竊方式不勞而獲，其無視法紀，未
    能尊重他人之財產權，破壞社會之安寧秩序，所為實有可議
    ，復於犯後否認犯行，態度不佳；惟念及被告所竊取之財物
    價值不高（如上所述，全部僅價值420元），且被害人乙○○亦已領回全部遭竊之財物，被告所為對被害人財產權之侵
    害有限，暨斟酌被告犯罪之動機、目的、手段、智識程度為
    國中畢業、尚有1名4歲之孩子需扶養及所生危害等一切情狀
    ，檢察官於審理時雖以言詞求為對被告量處拘役59日，然本
    院審酌上情後，認檢察官之求刑尚嫌過重，乃核情量處如主
    文所示之刑及諭知如易服勞役之折算標準。
據上論斷，應依刑事訴訟法第284條之1、第299條第1項前段，刑
法第320條第1項、第42條第3項，刑法施行法第1條之1第1項、第
2項前段，判決如主文。
本案經檢察官林于人到庭執行職務。
中    華    民    國    99    年    8     月    12    日
                  刑事第三庭    法  官  陳銘壎
以上正本證明與原本無異。
如不服本判決應於收受判決後10日內向本院提出上訴書狀，並應
敘述具體理由；其未敘述上訴理由者，應於上訴期間屆滿後20日
內向本院補提理由書(均須按他造當事人之人數附繕本)「切勿逕
送上級法院」。
告訴人或被害人對於判決如有不服具備理由請求檢察官上訴者，
其上訴期間之計算係以檢察官收受判決正本之日期為準。
中    華    民    國    99    年    8     月    12    日
                                書記官  楊筱惠
附錄本案論罪科刑法條全文：
中華民國刑法第320條
（普通竊盜罪、竊佔罪）
意圖為自己或第三人不法之所有，而竊取他人之動產者，為竊盜
罪，處5  年以下有期徒刑、拘役或 5 百元以下罰金。
意圖為自己或第三人不法之利益，而竊佔他人之不動產者，依前
項之規定處斷。
前二項之未遂犯罰之。

司法院資訊處製作；財團法人民間司法改革基金會備份。
